WILIENDER FERREIRA SILVA

DADOS PESSOAIS

> Endereço: Rua Júlio Storolli, 40 - Casa

- Jardim Copacabana - Araras - SP - Cep: 13609-310

> **Telefones:** (19) 99923-1095 (Vivo) \(\Omega\) | (19) 98811-5909 (Oi)

> E-mail: wiliendersilva@gmail.com

LinkedIn: https://www.linkedin.com/in/wiliender-ferreira-silva-20177b148

Github: https://github.com/wilienderWebsite: https://wiliender.github.io/

> Data de Nascimento: 18/04/1997 - Solteiro

> Nacionalidade: Brasileira



OBJETIVO

➤ Ingressar em uma vaga de desenvolvedor para eventual crescimento e melhoria no mercado de trabalho como um todo, adquirindo mais conhecimento e também utilizar de minhas habilidades. Tenho vasta experiência em atendimento ao cliente onde adquiri experiência e maturidade, quanto a sociabilidade e trabalho em equipe, a fim de fortalecer vínculos. Já trabalhei em diversas empresas, aplicando meu conhecimento em tecnologia adquiridos em minha graduação, cursos complementares e trabalhos realizados.

FORMAÇÃO

> Técnico em Informática - Concluído em 2015.

Instituição: E.E. Odilon Behrens

Ensino Médio Completo - Concluído em 2016.

Instituição: E.E. Odilon Behrens

> Extensão universitária em EaD EMPREENDEDORISMO E INOVAÇÃO - Concluído em 2018.

Instituição: Centro Universitário Hermínio Ometto (FHO UNIARARAS)

➤ Engenharia da Computação: cursando (2017 – 2022)

Instituição: Centro Universitário Hermínio Ometto (FHO UNIARARAS) – 100% bolsista PROUNI, período noturno.

CERTIFICAÇÕES

Lógica de Programação - Obtido em Abril 2020

Instituição: CENTRO SENAI DE TECNOLOGIAS EDUCACIONAIS

> Introdução a criação de websites com HTML5 e CSS3 - Obtido em Dezembro de 2021

Instituição: Digital Innovation One Inc.

> Introdução ao Git e ao GitHub - Obtido em Dezembro de 2021

Instituição: Digital Innovation One Inc.

Introdução ao JavaScript - Obtido em Janeiro de 2022

Instituição: Digital Innovation One Inc.

> Bootcamp MRV Fullstack Developer - Março de 2022

Instituição: Digital Innovation One Inc.

EXPERIÊNCIAS PROFISSIONAIS

> Empresa: Universidade Federal de São Carlos - UFSCAR

Período: 05/2018 - 01/2020

Cargo: Estagiário Informática.

- Atividades Exercidas: Estagiário de engenharia da computação; concursado. Suporte técnico em infraestrutura de redes, atendimento, help desk, redes, manutenção de micros preventiva e corretiva entre outras atividades, como desenvolvimento, suporte em aplicações de site HTML/CSS.
- Empresa: Serviço Social da Indústria (SESI) Araras

Período: 02/2020 - 06/2020

Cargo: Estagiário Informática.

Atividades Exercidas: Suporte técnico em infraestrutura de redes, help desk, manutenção de micros, suporte a hardwares, softwares windows, office, antivírus, linux, e firewall.

Empresa: Usina Santa Lúcia - USL

Período: 10/2020 - 01/2022

Cargo: Técnico em Informática (T.I)

Atividades Exercidas: Suporte técnico em infraestrutura de redes, atendimento, suporte help desk, manutenção de hardware em geral, firewall, acesso remoto, instalação de softwares, domínio, desenvolvimento.

Empresa: Kyndryl/IBM

Período: 02/2022 - Trabalho atualmente

- Cargo: Customer Service Representative (Linux)
- > Atividades Exercidas: Atendimento, suporte help desk linux, servidores unix/linux, aix, firewall, acesso remoto, instalação de softwares, domínio, desenvolvimento.

QUALIFICAÇÕES E INFORMAÇÕES ADICIONAIS

- Linguagens Python, Node.JS, Vue.JS, Nest.JS, React.JS, Angular, Javascript, Bootstrap, APIs REST, C/C++, HTML, CSS, MySQL, SQL.
- Versionamento de código com Git.
- Automação Web com Python Utilizando Selenium.
- > Disponibilidade para aprender novas linguagens de programação e ter novas experiências profissionais.
- > Experiência com Windows e Linux.
- Facilidade de comunicação e de aprendizado.
- > Experiência com suporte técnico e atendimento ao cliente/usuário.